臺灣高等法院臺中分院刑事判決　　　 100年度上訴字第1201號
上　訴　人　臺灣臺中地方法院檢察署檢察官
上　訴　人
即　被　告　羅壽安
指定辯護人　本院公設辯護人　郭博益
上列上訴人等因被告誣告案件，不服臺灣臺中地方法院99年度訴
字第2678號中華民國100年4月28日第一審判決（起訴案號：臺灣
臺中地方法院檢察署 99年度偵字第18802號），提起上訴，本院
判決如下：
    主    文
上訴駁回。
    犯罪事實
一、羅壽安與謝金安於民國 99年6月21日，均因案在法務部矯正
    署臺中監獄（下稱臺中監獄）執行。羅壽安於同日上午 9時
    許，在臺中監獄忠二工工場內，因假日雜役少打 1道菜，要
    求臺中監獄戒護科忠二工主管林明輝處理，經林明輝調查結
    果認定羅壽安之投訴無理由，於告知羅壽安處理結果後，羅
    壽安仍在座位碎碎唸，因羅壽安有上開違規情形，林明輝遂
    要求 2名雜役將羅壽安帶往醫療新收之考核房，惟遭羅壽安
    強烈反抗。謝金安見狀，遂主動上前欲協助，惟剛碰觸羅壽
    安之肩膀時，即遭羅壽安大聲喝叱，謝金安即未再觸及羅壽
    安之身體。羅壽安因屬中度智能不足程度，有整體能力、現
    實判斷較差，易受情境而有情緒起伏，衝動控制力不佳之心
    智缺陷，致其辨識行為違法或依其辨識而行為之能力顯著降
    低，明知謝金安並未於前揭時、地，為動手毆打之傷害行為
    ，其亦未受有身體傷害，詎其竟意圖使謝金安受刑事處分，
    於99年 7月13日，具狀向臺灣臺中地方法院檢察署提出告訴
    ，誣指謝金安於前揭時、地，毆打其雙手，對其為傷害之犯
    行，致使其手受有瘀青之身體傷害等語，而以書面向該管公
    務員即臺灣臺中地方法院檢察署檢察官誣告謝金安涉犯傷害
    罪嫌。嗣經臺灣臺中地方法院檢察署檢察官分別傳訊謝金安
    及林明輝進行查證後，始悉上情。
二、案經謝金安訴由臺灣臺中地方法院檢察署檢察官偵查起訴。
    理    由
一、證據能力部分
（一）按被告以外之人於審判外之陳述，雖不符刑事訴訟法第15
      9條之1至之4等4條之規定，而經當事人於審判程序同意作
      為證據，法院審酌該言詞陳述或書面陳述作成時之情況，
      認為適當者，亦得為證據；當事人、代理人或辯護人於法
      院調查證據時，知有刑事訴訟法第159條第1項不得為證據
      之情形，而未於言詞辯論終結前聲明異議者，視為有前項
      之同意，同法第159條之5定有明文。本案引用之供述證據
      ，其性質屬證人於審判外的陳述，而為傳聞證據，且查無
      符合刑事訴訟法第159條之1至之4等4條之情形者，原雖無
      證據能力，然既經當事人及指定辯護人就證據能力部分表
      示無意見，而未於言詞辯論終結前聲明異議，本院審酌上
      開供述證據作成時，並無人情施壓或干擾，亦無不當取供
      之情形，認為以之作為本案之證據亦屬適當，而有證據能
      力。
（二）按被告以外之人於偵查中向檢察官所為陳述，除顯有不可
      信之情況者外，得為證據，刑事訴訟法第 159條之1第2項
      定有明文。本案所引用證人謝金安、林明輝於檢察官偵查
      中作證時具結所為之陳述，並無任何不法取供之情形，當
      事人及指定辯護人於本院審理時並未聲請詰問該等證人，
      本院亦未發現渠等之陳述有何顯有不可信之情況，揆諸上
      開說明，渠等於偵查中之證言自具有證據能力。
（三）醫師法第 12條第1項規定：醫師執行業務時，應製作病歷
      ，並簽名或蓋章及加註執行年、月、日。第 2項規定：前
      項病歷，除應於首頁載明病人姓名、出生年、月、日、性
      別及住址等基本資料外，其內容至少應載明下列事項：一
      、就診日期。二、主訴。三、檢查項目及結果。四、診斷
      或病名。五、治療、處置或用藥等情形。六、其他應記載
      事項。因此，醫師執行醫療業務時，不論患者是因病尋求
      診療，或因特殊目的而就醫，醫師於診療過程中，應依醫
      師法之規定，製作病歷，此一病歷之製作，均屬醫師於醫
      療業務過程中所須製作之紀錄文書，而且每一醫療行為均
      屬可分，因其接續之看診行為而構成醫療業務行為，其中
      縱有因訴訟目的，例如被毆傷而尋求醫師之治療，對醫師
      而言，仍屬其醫療業務行為之一部分，仍應依法製作病歷
      ，則該病歷仍屬業務上所製作之紀錄文書，與通常之醫療
      行為所製作之病歷無殊，自屬刑事訴訟法第 159條之4第2
      款所稱從事業務之人於業務上所須製作之紀錄文書（最高
      法院 97年臺上字第666號判決參照）。本案所引用臺中監
      獄衛生科病歷報告，係醫師於醫療業務上所製作之紀錄文
      書，復無具體事證顯示該病歷報告存有詐偽或虛飾之情事
      ，核無該法條所定顯有不可信之特別情況，揆諸上開說明
      及刑事訴訟法第159條之4第2款之規定，自有證據能力。
（四）刑事訴訟法第159條第1項規定：被告以外之人於審判外之
      言詞或書面陳述，除法律有規定者外，不得作為證據。而
      該條所謂「法律有規定者」，係指同法第159條之1至第15
      9條之5及第 206條等規定。行政院衛生署草屯療養院受原
      審囑託，就被告羅壽安之精神狀況鑑定所出具之精神鑑定
      報告書，屬刑事訴訟法第208條第1項前段規定之受囑託鑑
      定機關實施鑑定所為之書面報告，同屬該法第 206條之鑑
      定報告，係屬刑事訴訟法第159條第1項規定「除法律有規
      定者外」之範圍，為傳聞之例外，且當事人及指定辯護人
      對此鑑定報告之證據能力亦不爭執，是該鑑定報告，具有
      證據能力。
二、認定犯罪事實之證據及理由：
（一）訊據上訴人即被告羅壽安（下稱被告）坦承有於99年 7月
      13日，具狀向臺灣臺中地方法院檢察署提出告訴，指訴謝
      金安於99年6月21日9時許，在臺中監獄忠二工工場內，毆
      打其雙手，對其為傷害之犯行，致使其手受有瘀青之身體
      傷害等語，而以書面向該管公務員即臺灣臺中地方法院檢
      察署檢察官告訴謝金安涉犯傷害罪嫌等情，惟矢口否認有
      何誣告犯行，辯稱：99年 6月21日伊與主管林明輝反應菜
      不足，但主管不為處理，伊覺得非常生氣，又要被帶至考
      核房，一時難以控制情緒，而謝金安不是忠二工的雜役，
      卻抓伊的右手和左手，壓制伊的左手臂反折至背後，致伊
      的左手上臂瘀青，後來去找當日值班之曹虹馨護士，曹虹
      馨帶伊至診間讓醫生看，醫生有開立止痛藥，伊確實有受
      傷，並沒有誣告謝金安等語。指定辯護人則為其辯護稱：
      被告於99年 6月21日確有與謝金安有肢體之接觸，又因被
      告有幻聽及幻覺之症狀，其主觀上認為謝金安有傷害之行
      為，因而對之提出傷害告訴，雖經臺灣臺中地方法院檢察
      署檢察官為不起訴處分，惟該偵查卷證係以被告所憑之證
      據，尚未達一般之人均可得確信，而無合理懷疑存在之程
      度，且查無其他確切證據足認謝金安應負傷害罪責，而為
      謝金安不起訴之處分，然本案亦無積極證據證明被告告訴
      謝金安傷害，係出於被告主觀上故意虛構或憑空捏造，自
      難以被告所指訴之事實，尚屬不能證明，謝金安不負傷害
      刑責，即遽認被告必有誣告之主觀犯意及虛構事實設詞申
      告之犯行等語。
（二）本院查：
      (一)被告確曾於99年 7月13日，具狀向臺灣臺中地方法院檢
        察署提出告訴，指訴謝金安於99年6月21日9時許，在臺
        中監獄忠二工工場內，毆打其雙手，對其為傷害之犯行
        ，致使其手受有瘀青之身體傷害等語，而以書面向該管
        公務員即臺灣臺中地方法院檢察署檢察官告訴謝金安涉
        犯傷害罪嫌等情，有被告繕具之刑事告訴狀在卷可稽（
        詳99年度他字第4142號偵查卷第1至3頁），該案嗣經臺
        灣臺中地方法院檢察署檢察官於99年 8月12日，以99年
        度偵字第 18199號為不起訴處分確定在案等情，亦有上
        開不起訴處分書附卷可證（詳原審卷第87頁），堪認屬
        實。依本院調閱上開偵查卷證可知，該案檢察官係以被
        告提出傷害告訴，卻未經驗傷程序，且無診斷證明書資
        為佐證，復查無積極證據足資證明謝金安應負傷害罪責
        ，犯罪嫌疑尚有不足，而為謝金安不起訴處分。惟按誣
        告罪之成立，以告訴人所訴被訴人之事實，必須完全出
        於虛構或憑空捏造為要件，若有出於誤會或懷疑有此事
        實而為申告，以致不能證明其所訴之事實為真實，或所
        告尚非全然無因，衹因缺乏積極證明，致被訴人不受訴
        追處罰者，告訴人本缺乏誣告之故意，亦難成立誣告罪
        名（最高法院44年臺上字第892號、43年臺上字第251號
        判例參照）。是本案仍須調查被告先前告訴謝金安傷害
        案件時，所申告之事實是否完全出於虛構或憑空捏造，
        或是否出於誤會或懷疑而為申告，以此判斷被告於提出
        告訴時，主觀上是否確有誣告之故意，尚非可徒據謝金
        安不負傷害罪責，即謂被告於該件傷害案中所為指述，
        乃全然無因或確係故意虛構，當然涉犯前揭誣告罪嫌，
        合先敘明。
      (二)被告雖以上開情詞置辯，然證人謝金安於檢察官偵查時
        具結證稱：99年 6月21日是被告違規要被主管林明輝帶
        去考核房，被告不想走，伊才過去幫忙主管，把被告帶
        去考核房，伊只有碰到被告的肩膀，就被被告罵了，伊
        就趕緊把手收回來，之後就沒有再碰被告，並沒有打被
        告，被告說被伊打到受傷是亂講的等語（詳99年度偵字
        第 18802號偵卷第14、15頁），核與證人即臺中監獄戒
        護科忠二工主管林明輝於檢察官偵查時具結證稱：臺中
        監獄忠二工是精神專區，被告有智能不足，又有精神病
        ，謝金安是憂鬱症。被告於99年 6月21日表示假日雜役
        少打 1樣菜，叫伊要處理，不然要投訴，伊有問雜役為
        何少打 1樣，雜役表示是被告同房其他人不想吃才會少
        打，而被告想吃，故意用這個理由投訴雜役，伊調查結
        果認為被告沒有道理，就罵一罵被告，被告就在座位上
        碎碎唸，因為被告有違規情形，伊左右兩個雜役就把被
        告兩手架著，準備要帶被告去醫療新收的考核房，被告
        就反抗，謝金安看到這兩個雜役拖不動被告，就從後面
        要幫忙推被告往門口走，但是謝金安才剛碰到被告，就
        被被告安罵，當時伊和全工廠的受刑人都在場，謝金安
        不可能打被告，被告也沒有受傷等語（詳99年度他字第
        4406號偵卷第11頁），足認謝金安確無動手毆打被告之
        行為。
      (三)另證人即臺中監獄衛生科醫務室99年 6月21日值班護士
        曹虹馨於原審審理時具結證稱：99年 6月21日，被告有
        到醫務室來看診，是由伊處理，當時被告說他手痛，沒
        有說那一隻手痛。但伊看被告沒有任何瘀青、流血、挫
        傷等外傷，所以安排被告於99年 6月23日日上午看診。
        一般來講，如果被告當天真的有外傷，伊會馬上安排送
        急診。後來被告於99年 6月23日看診的時候，也是由伊
        接洽，當天被告沒有提到99年 6月21日的情形，被告看
        診主述他感冒、喉嚨痛，所以醫師診斷的結果是「UR」
        即上呼吸道感染，所以開普拿疼給被告，醫師有看被告
        的手臂，但沒有怎麼樣，也沒有紅腫的情形，所以醫師
        沒有處理。後來99年 6月30日，被告又登記痛風、前列
        腺肥大要看病，當時他提到他右手肘疼痛，說是謝金安
        跟他拉扯，因為醫師看不出任何外傷，所以沒有開任何
        的止痛藥物，醫師有看被告的右手肘，但沒有怎麼樣，
        伊不曉得醫師有沒有看被告的左手，處方藥品也沒有治
        療右手肘疼痛的藥物，所以診斷沒有寫右手肘的情形。
        99年 7月21日被告說他右手臂疼痛，說是謝金安拉他的
        ，醫師有開止痛藥、鬆弛劑給被告，這次醫師也沒有看
        到外傷，但因為病人要求，所以開藥給被告等語（詳原
        審卷第75至76頁），互核被告於99年6月23日、99年6月
        30日、99年7月21日之病歷報告可知，被告於99年6月23
        日23日看診時，主訴喉嚨痛，醫師診斷被告有上呼吸道
        感染，而開立普拿疼，99年 6月30日被告再度看診，主
        訴排尿困難、右手肘疼痛、紅腫、酸痛，惟醫師僅診斷
        被告有前列腺肥大及痛風，未開立治療右手肘疼痛之藥
        物，99年 7月21日，被告看診仍主訴右手臂疼痛，醫師
        診斷前列腺肥大、痛風、蕁麻疹，並開立止痛藥及肌肉
        鬆弛劑等情，亦有該病歷報告在卷可稽（詳原審卷第81
        頁），堪認證人曹虹馨之證詞，與事實相符。顯然，從
        99年6月21日、99年6月23日、99年6月30日至99年7月21
        日，被告歷次前往臺中監獄醫務室的就醫紀錄，無論被
        告有無主訴手臂受傷、疼痛，該醫務室護士及醫生觀察
        之結果，被告均無任何瘀青、流血、挫傷等外傷無訛。
      (四)證人林明輝、曹虹馨與被告夙無嫌隙，亦無親屬關係，
        乃係居於客觀第三人身分陳述渠等親身所見所聞，若非
        被告確無因證人謝金安毆打而受有傷害，竟誣告謝金安
        有傷害犯行等情事，實無設詞誣攀之理，且證人謝金安
        、林明輝於偵查中、證人曹虹馨於本院審理接受訊問前
        ，業已依法具結，以擔保其證詞之真實性，是證人謝金
        安、林明輝、曹虹馨上開所證，應可採信。反觀被告於
        99年 7月13日，具狀向臺灣臺中地方法院檢察署提出告
        訴，其於刑事告訴狀內指訴「告謝金安99年 6月21日早
        上在主管台打我右手、左手。」等語，有被告繕具之刑
        事告訴狀在卷可稽（詳 99年度他字第4142號偵查卷第1
        至3頁）；於99年7月28日檢察官偵查時陳稱：謝金安在
        99年 6月21日早上，於臺中監獄忠二工工場主管台前，
        用拳頭打伊雙手，當時伊在跟主管林明輝說話，他就不
        高興而打伊，伊的手有瘀青等語（詳99年度他字第4142
        號偵卷第7、8頁），於同日庭提給檢察官的書面陳述，
        則載明「99年6月21日被1位受刑人謝金安打右手，右手
        部，現在一陣一陣很痛。」等語，有該書面陳述在卷可
        證（詳99年度他字第4142號偵卷第8-1頁）；於99年8月
        17日向臺灣臺中地方法院檢察署遞送答辯狀，於狀中載
        明「99年 8月11日有看病，醫生說我的右手、左手部有
        傷。」；「謝金安打我右手、左手部。」等語，有該答
        辯狀存卷可參（詳 99年度偵字第18199號偵卷第23至25
        頁）；於99年 8月17日檢察官偵查時陳稱：當天伊左手
        臂有瘀青，謝金安又不是幹部，怎麼可以找伊麻煩等語
        （詳99年度偵字第18802號偵卷第15頁）；於100年 4月
        14日原審審理時陳稱：謝金安把伊的雙手反扳到伊的背
        後，謝金安確實有抓伊的手等語（詳原審卷第77頁）；
        於100年6月23日本院行準備程序時陳稱：伊沒有誣告謝
        金安，謝金安很用力抓伊的右手，抓到伊的背後，晚上
        都很痛，右手因此舉不高等語（詳本院卷第62頁）。就
        謝金安究竟是以拳頭毆打其雙手，或毆打其右手？或是
        將其雙手反扳到其背後？謝金安是反扳其雙手或反扳其
        右手？其係因此而雙手瘀青、左手臂瘀青或右手臂疼痛
        ？被告不僅歷次陳述歧異，且與證人林明輝、曹虹馨及
        謝金安之證詞，相互齟齬，更與臺中監獄醫務室病歷報
        告彰顯之就醫內容明顯不符，自難信為真實。
      (五)準此，證人謝金安於上開時、地確實並未毆打被告，且
        被告於當日至醫務室，經值班之曹虹馨護士查看，其身
        上未受有任何傷害，被告於99年 6月21日亦無看診，或
        經醫師開立止痛藥，而係遲至99年 6月30日看診時始表
        達右手肘疼痛、同年 7月21日醫師因而應被告之要求，
        開立止痛藥及肌肉鬆弛劑等情，至為明確。而被告有無
        被謝金安以拳頭毆打雙手（或單手）或將雙手（或單手
        ）反扳至背部，與謝金安係單純以手碰觸到被告肩膀，
        隨即遭被告喝叱而縮手，在客觀上係極易區分之肢體動
        作，並無誤會或懷疑的空間。從而，被告上開所辯應屬
        無據，益徵被告對謝金安所為傷害罪嫌之指述，顯然不
        實。指定辯護人雖為被告辯護稱：被告於99年 6月21日
        確有與謝金安有肢體之接觸，又因被告有幻聽及幻覺之
        症狀，其主觀上認為謝金安有傷害之行為，因而對之提
        出傷害告訴，並無積極證據證明係出於被告主觀上故意
        虛構或憑空捏造等語，然被告經原審送往行政院衛生署
        草屯療養院實施精神鑑定，鑑定結果顯示：1.身體及神
        經學檢查：無明顯重大異常發現；2.血液、生化、尿液
        檢查：無明顯重大異常發現；3.腦電波檢查：無明顯異
        常發現；4.心理測驗：根據晤談及測驗評估結果，被告
        在智力功能上，語文智商為40，操作智商為51，總智商
        為46，推斷其智力功能屬中度智能不足程度。被告在自
        陳量表上顯示可能有適應和情緒困擾的問題，較易焦慮
        ，自我控制能力較差，衝動控制能力不佳，缺乏自省功
        能。被告之臨床診斷為中度智能不足，於鑑定期間未觀
        察到被告有明顯精神症狀，可切題回應，語言理解能力
        尚可，自述曾有精神症狀，有疑似聽幻覺經驗。整體能
        力較差，現實判斷較差，易受情境而有情緒起伏，衝動
        控制力不佳，推估被告在犯行當時，對於外界事務之知
        覺理會與判斷作用，以及自由決定意思之能力，應已較
        普通人之平均程度顯然減退。鑑定認為被告犯行當時因
        精神障礙或其他心智缺陷，至其辨識行為違法或依其辨
        識而行為之能力顯著降低，但未達不能辨識之程度，有
        該院100年1月28日草療精字第0753號函在卷可稽（詳原
        審卷第47至52頁）。顯然，有關疑似聽幻覺之症狀，係
        屬被告自述的精神症狀，經專業之精神鑑定結果，於鑑
        定期間並未觀察到被告有明顯的精神症狀，可切題回應
        ，且語言理解能力尚可，並無因被告的精神症狀，而影
        響其對客觀行為存在有無之認定，是有關被告係因幻聽
        及幻覺之症狀，主觀上認為謝金安有傷害之行為，因而
        對之提告之辯解，亦不足採信。至於被告因中度智能不
        足之心智缺陷，易受情境而有情緒起伏，衝動控制力不
        佳，至其辨識行為違法或依其辨識而行為之能力顯著降
        低，但未達不能辨識之程度，則係攸關被告得否依刑法
        第19條第 2項規定減輕其刑（詳如後述），與犯罪之成
        立與否無關，附此說明。
      (六)審判期日應調查之證據，係指該證據具有與待證事實之
        關聯性、調查之可能性，客觀上並確為法院認定事實適
        用法律之基礎，亦即具有通稱之有調查必要性者，故其
        範圍並非漫無限制，必其證據與判斷待證事實之有無，
        具有關連性，得以推翻所確認之事實，而為不同之認定
        ，若所證明之事項已臻明確，即欠缺調查之必要性，或
        已無調查之可能性，即無再行調查之必要。檢察官雖聲
        請函調案發當時臺中監獄案發現場的監視錄影資料，以
        還原案發當時之真相，然經本院向臺中監獄函調結果，
        臺中監獄「忠二工工場」、「醫療新收考核房」之錄影
        畫面，因儲存硬碟記憶體有限，業已遭覆蓋，故無法提
        供99年 6月21日案發當時的監視錄影畫面等情，有臺中
        監獄100年6月30日中監戒字第1000006951號函在卷可稽
        （詳本院卷第71頁），故此部分已無調查之可能性，附
        此說明。
（三）綜上所述，堪認被告乃明知其所申告於上開時、地遭謝金
      安毆打之情節核屬不實，完全出於捏造而申告謝金安犯傷
      害罪嫌，尚非出於誤會或懷疑而為申告，確有誣告謝金安
      之故意甚明，本案事證明確，被告誣告犯行，堪予認定。
三、核被告所為，係犯刑法第169條第1項之誣告罪。被告經原審
    送往行政院衛生署草屯療養院實施精神鑑定，鑑定結果認定
    被告犯行當時因精神障礙或其他心智缺陷，至其辨識行為違
    法或依其辨識而行為之能力顯著降低，但未達不能辨識之程
    度，有該院100年1月28日草療精字第0753號函在卷可稽（詳
    原審卷第47至52頁），業如前述，爰考量被告因智力功能屬
    中度智能不足程度，有整體能力、現實判斷較差，易受情境
    而有情緒起伏，衝動控制力不佳之生理原因存在，而此等生
    理原因之心智缺陷，造成被告上開犯行當時有辨識行為違法
    或依其辨識而行為之能力顯著降低之心理結果，爰依刑法第
    19條第2項之規定，減輕其刑。
四、原審依刑法第 169條第1項、第19條第2項，並審酌被告有公
    共危險等多項刑事前案紀錄，有臺灣高等法院被告前案紀錄
    表在卷可稽，堪認其品行不佳，及斟酌被告係因上開心智缺
    陷，致其辨識行為違法或依其辨識而行為之能力顯著降低，
    在未達不能辨識之程度下，選擇以誣告而欲使謝金安受刑事
    處分之方式，表達對謝金安及週遭環境的不滿，使謝金安有
    受刑事追訴之可能，並濫用司法程序，影響司法偵審之正確
    性，所為實不足取，兼審其犯罪手段尚稱平和，犯罪後之態
    度等一切情狀，認公訴人具體求處被告有期徒刑 1年，尚屬
    過重，而量處有期徒刑 3月。核其認事用法均無不當，量刑
    亦屬妥適。又按量刑輕重係屬事實審法院得依職權自由裁量
    之事項，苟已斟酌刑法第57條各款所列情狀，而未逾越法定
    刑度，不得遽指為違法（最高法院72年度臺上字第6696號、
    75年度臺上字第7033號判例參照）；且在同一犯罪事實與情
    節，如別無其他加重或減輕之原因，下級審量定之刑，亦無
    過重或失輕之不當情形，則上級審法院對下級審法院之職權
    行使，原則上應予尊重（最高法院85年度臺上字第2446號判
    決參照）。本件檢察官上訴意旨認原審判決被告罪刑過輕，
    有違罪刑相當原則、比例原則及公平原則為由，且認被告係
    藉題發揮，任意誣指謝金安，除導致檢察官發動偵查權，浪
    費司法資源外，並影響謝金安依行刑累進處遇條例之每月教
    化、操行成績分數，而指摘原判決不當，並請求撤銷原審判
    決。然原審量刑業已斟酌刑法第57條各款所列情狀，且未逾
    越法定刑度，被告所為固然浪費司法資源，且對謝金安造成
    相當之損害，然被告係因智力功能屬中度智能不足程度，有
    整體能力、現實判斷較差，易受情境而有情緒起伏，衝動控
    制力不佳之生理原因存在，而此等生理原因之心智缺陷，造
    成被告為上開犯行當時，有辨識行為違法或依其辨識而行為
    之能力顯著降低之心理結果，原審乃依刑法第19條第 2項之
    規定，減輕其刑，因此原審之量刑，係考量上開規定予以減
    輕其刑之結果，並無違反罪刑相當原則、比例原則及公平原
    則，檢察官執此上訴，為無理由，應予駁回。另被告上訴意
    旨仍執前詞空言否認犯行，並據此指摘原判決認事用法有誤
    ，請求撤銷原審判決並改判無罪，均無理由，亦應予駁回。
據上論斷，應依刑事訴訟法第368條，判決如主文。
本案經檢察官吳文忠到庭執行職務。
中    華    民    國   100    年    10    月    19    日
            刑事第九庭  審判長法  官  江  德  千
                              法  官  莊  深  淵
                              法  官  陳  得  利
以上正本證明與原本無異。
如不服本判決應於收受送達後十日內向本院提出上訴書狀，其未
敘述上訴之理由者，並得於提起上訴後十日內向本院補提理由書
（均須按他造當事人之人數附繕本）「切勿逕送上級法院」。
                              書記官  陳  振  海
中    華    民    國   100    年    10    月    19    日
附錄本案論罪科刑法條全文：
中華民國刑法第169條第1項
意圖他人受刑事或懲戒處分，向該管公務員誣告者，處7年以下
有期徒刑。